臺灣臺中地方法院刑事判決
111年度交訴字第193號
公  訴  人  臺灣臺中地方檢察署檢察官
被      告  王子森


上列被告因過失致死案件，經檢察官提起公訴（111年度偵字第1
5671號），被告就被訴事實為有罪之陳述，本院裁定行簡式審判
程序，判決如下：
    主  文
王子森犯過失致人於死罪，處有期徒刑陸月，如易科罰金，以新
臺幣壹仟元折算壹日。緩刑貳年。 
    事  實
一、王子森於民國110年11月17日上午8時50分許，駕駛車牌號碼
    000-0000號營業貨運曳引車附掛HK-726號營業半拖車（下稱
    A車），沿臺中市清水區港埠路3段由北往南方向行駛，行經
    臺中市清水區港埠路3段與中社路交岔路口右轉中社路時，
    本應注意行至設有行車管制號誌交岔路口，應遵守燈光號誌
    及標線之指示，及轉彎車應讓直行車先行，並應注意車前狀
    況，隨時採取必要之安全措施，而依當時情形，並無不能注
    意之情事，竟疏未注意及此，違反號誌（左轉保護時相）進
    入路口，且未依標線指示，未注意右前方車輛動態，即貿然
    沿中外直行車道由左後陸續駛越外側快車道之車輛及慢車道
    王卉如騎乘之電動自行車（下稱B車）後右轉彎。適王卉如
    騎乘B車，沿臺中市清水區港埠路3段由北往南方向行駛在慢
    車道上，亦違反號誌管制（左轉保護時相）進入路口直行，
    且疏未注意車前狀況，二車因閃避不及而發生碰撞，致王卉
    如人、車倒地並受有頭部外傷、顱內組織外漏、胸廓變形等
    傷害。後王卉如雖經送往童綜合醫療財團法人童綜合醫院（
    下稱童綜合醫院）救治，惟仍因本件車禍造成頭腹胸部鈍挫
    傷，導致多重器官損傷，而延至同日上午9時16分許，傷重
    不治死亡。  
二、案經王卉如之母王李合告訴及臺灣臺中地方檢察署檢察官相
    驗後簽分偵查起訴。
    理  由
一、被告王子森所犯係死刑、無期徒刑、最輕本刑為3年以上有
    期徒刑以外之罪，其等於準備程序中就被訴事實為有罪之陳
    述，經法官告知簡式審判程序之旨，並聽取當事人之意見後
    ，本院認為適宜由受命法官獨任進行簡式審判程序。
二、上揭犯罪事實，業據被告於警詢、偵訊及本院審理中均坦承
    不諱，核與證人即告訴人王李合於警詢、偵查中、證人王月
    美於偵查中、證人柯沐宏於警詢中之證述情節大致相符，並
    有員警職務報告（相卷第17頁）、童綜合醫院一般診斷書、
    道路交通事故現場圖各1份、現場照片32張、路口監視器畫
    面截圖8張、道路交通事故調查報告表㈠、㈡、臺中市政府警
    察局交通事故補充資料表、A車車號查詢汽車車籍結果、證
    號查詢汽車駕駛人結果（相卷第33至63頁）、A車行車紀錄
    紙（相卷第71頁）、臺灣臺中地方檢察署相驗筆錄（相卷第
    87頁）、相驗屍體證明書（相卷第95頁）、檢驗報告書（相
    卷第101至109頁）各1份、相驗照片8張（相卷第123至129頁
    ）在卷可稽。足認被告上開任意性自白，與客觀事實相符，
    堪可採信。
三、按汽車行駛至交岔路口，應遵守燈光號誌及標線之指示，轉
    彎車應讓直行車先行；駕駛人應注意車前狀況，並隨時採取
    必要之安全措施，道路交通安全規則第102條第1項第1款、
    第7款、第11款、第94條第3項分別定有明文。查被告領有職
    業聯結車駕駛執照，有前引之證號查詢汽車駕駛人結果附卷
    可佐，是其對於上開規定及注意義務自難諉為不知，應確實
    遵守，以維交通安全。而依當時天候晴、日間自然光線、柏
    油路面、乾燥、無缺陷、無障礙物且視距良好等情，有前引
    之道路交通事故調查報告表㈠在卷可查，被告顯然並無不能
    注意之情事，竟疏未注意安全小心駕駛，駕駛A車違反號誌
    （左轉保護時相）進入交岔路口，且未依標線指示，未注意
    右前方車輛動態，即貿然沿中外直行車道由左後陸續駛越外
    側快車道之車輌及慢車道被害人王卉如駕駛之B車後右轉彎
    ，因而肇生本件車禍，其行為自有過失。又本案經送臺中市
    車輛行車事故鑑定委員會鑑定結果，認被告駕駛營業用半聯
    結車，行至設有行車管制號誌交岔路口，違反號誌管制(左
    轉保護時相)進入路口，未依標線指示沿中外直行車道由左
    後陸續駛越外側快車道案外小貨車(紅燈煞停於路口前)及慢
    車道B車後右轉彎，未注意右前方車輛動態(大型拖車依規應
    有行車視野輔助系統及轉彎警報裝置），為肇事主因；被害
    人騎乘B車，行經設有行車管制號誌交岔路口，違反號誌管
    制(左轉保護時相)進入路口直行、未注意車前狀況適採安全
    措施，為肇事次因等語，有臺中市車輛行車事故鑑定委員會
    鑑定意見書1份在卷足憑（偵卷第13至14頁），與本院前揭
    判斷並無二致，益徵被告之駕駛行為確有過失。又被害人因
    被告上述過失行為致受有前揭傷勢，經送醫急救後，仍於11
    0年11月17日上午9時16分許不治死亡等情，有前引之童綜合
    醫院一般診斷證明書、臺灣臺中地方檢察署相驗屍體證明書
    各1份附卷可查，足認被告之過失行為與被害人之死亡結果
    間，有相當因果關係，殆無疑義。是本案事證明確，被告上
    開犯行，洵堪認定，應依法論科。
四、論罪科刑：
  ㈠核被告所為，係犯刑法第276條之過失致人於死罪。又被告於
    肇事後，在有偵查犯罪職權之公務員發覺前，即向到達事故
    現場處理之警員坦承為肇事人，有臺中市政府警察局道路交
    通事故肇事人自首情形紀錄表1份在卷可考（相卷第69頁）
    ，堪認被告對於未發覺之罪自首而接受裁判，爰依刑法第62
    條前段規定，減輕其刑。
  ㈡爰以行為人之責任為基礎，審酌被告駕車上路，本應謹慎注
    意遵守交通規則，以維護其他參與道路交通者之安全，竟疏
    未注意，致生本件車禍事故，不僅使被害人不治死亡，更造
    成其家屬心中永難彌補之傷痛，所為實屬不該。惟念被告犯
    後坦承犯行，態度尚佳，並已與告訴人王李合成立調解且已
    給付損害賠償完畢，有本院調解程序筆錄、刑事陳報狀暨附
    件各1份附卷可憑（本院卷第55至61頁），兼衡被告、被害
    人過失程度，及被告自述學歷為國中畢業、目前擔任司機、
    月收入約新臺幣5萬多元、經濟情形勉持、須扶養父母之生
    活狀況（本院卷第43頁）等一切情狀，量處如主文所示之刑
    ，並諭知易科罰金之折算標準。
  ㈢被告未曾因故意犯罪受有期徒刑以上刑之宣告，有臺灣高等
    法院被告前案紀錄表1份在卷可參，考量其因一時疏忽，致
    罹刑典，且犯罪後知所為非是，勇於面對、坦承犯罪，顯見
    被告尚知自省，並審酌被告已與告訴人成立調解且已給付損
    害賠償完畢，業如前述。又衡本案屬偶然犯罪，被告再犯之
    機率不高，堪認被告歷此偵、審經過及科刑教訓，應能知所
    警惕，信無再犯之虞，本院因認其所受刑之宣告以暫不執行
    為適當，爰依刑法第74條第1項第1款之規定，併宣告緩刑2
    年，以啟自新。
據上論斷，依刑事訴訟法第273條之1第1項、第299條第1項前段
，刑法第276條、第62條前段、第41條第1項前段、第74條第1 項
第1款，刑法施行法第1條之1第1項，判決如主文。
本案經檢察官吳婉萍提起公訴，檢察官陳僑舫到庭執行職務。
中　　華　　民　　國　　111 　年　　9 　　月　　15　　日
                  刑事第九庭    法  官  鄭永彬
以上正本證明與原本無異。
如不服本判決應於收受判決後20日內向本院提出上訴書狀，並應
敘述具體理由；其未敘述上訴理由者，應於上訴期間屆滿後20日
內向本院補提理由書（均須按他造當事人之人數附繕本）「切勿
逕送上級法院」。
                                書記官  吳欣叡
中　　華　　民　　國　　111 　年　　9 　　月　　15　　日
附錄本判決論罪科刑法條
刑法第276條：
因過失致人於死者，處5年以下有期徒刑、拘役或50萬元以下罰
金。